【裁判字號】    97,台非,204
【裁判日期】    970508
【裁判案由】    違反毒品危害防制條例等罪聲請定應執行刑
【裁判全文】
最高法院刑事判決              九十七年度台非字第二０四號
上  訴  人  最高法院檢察署檢察總長
被      告  甲○○
上列上訴人因被告違反毒品危害防制條例等罪聲請定應執行刑案
件，對於臺灣士林地方法院中華民國九十六年十二月十九日第一
審確定裁定（九十六年度聲字第一一六二號，聲請案號：臺灣士
林地方法院檢察署九十六年度執聲字第五六０號），認為違背法
令，提起非常上訴，本院判決如下：
    主  文
原裁定撤銷。
檢察官之聲請駁回。
    理  由
非常上訴理由稱：「一、按判決不適用法則或適用不當者，為違
背法令，刑事訴訟法第三百七十八條定有明文；次按裁定與科刑
之確定判決有同等效力者，得提起非常上訴；最高法院四十四年
台非字第四一號判例可憑。定執行刑係具有實質確定力之裁定，
應有一事不再理原則之適用。若被告所犯數罪，業經檢察官向法
院聲請定執行刑裁定確定後，而重複聲請定執行刑之聲請，與一
事不再理之原則相悖，應駁回其聲請。二、經查，本案被告甲○
○所犯如附表（指非常上訴書之附表，亦即原裁定附表）之罪，
業經臺灣板橋地方法院檢察署檢察官於民國九十六年十一月間，
向臺灣板橋地方法院聲請減刑及定其應執行之刑，而臺灣板橋地
方法院於九十六年十一月二十七日以九十六年度聲減字第七六六
四號減刑為如其附表所示之刑，並定應執行刑有期徒刑二年五月
，於九十六年十一月二十七日確定在案，此有臺灣板橋地方法院
九十六年度聲減字第七六六四號刑事裁定書及臺灣板橋地方法院
檢察署檢察官執行指揮書（甲）影本各乙份在臺灣士林地方法院
檢察署九十七年度執更字第一八號卷可稽。而臺灣士林地方法院
竟仍於九十六年十二月十九日，對被告甲○○同一事實之如附表
所示之罪，定應執行有期徒刑二年四月之刑，此有臺灣士林地方
法院九十六年度聲字第一一六二號刑事裁定書乙份附卷可憑。上
開臺灣士林地方法院刑事裁定之裁定時間係在九十六年十二月十
九日，係在臺灣板橋地方法院上開刑事裁定之後，依前揭說明，
自屬違背一事不再理原則之重複聲請，而應駁回其聲請。原審不
查上情，未為駁回其聲請之裁定，顯係違背法令。三、案經確定
，爰依刑事訴訟法第四百四十一條、第四百四十三條規定提起非
常上訴，以資糾正」等語。
本院按減刑、定應執行刑之裁定，與科刑之判決有同等效力，其
確定裁定違背法令，得提起非常上訴。又對於已判決確定之各罪
，已經裁定減刑、定其應執行之刑確定者，如又重複裁定減刑、
定其應執行之刑，自係違反一事不再理之原則，即屬違背法令，
自得提起非常上訴。本件被告甲○○先後犯連續施用第一級毒品
罪、搶奪罪及違反洗錢防制法第九條第一項之罪，經分別判處有
期徒刑九月、一年十月、六月確定，嗣臺灣板橋地方法院檢察署
檢察官聲請就被告所犯連續施用第一級毒品罪及違反洗錢防制法
第九條第一項之罪予以減刑，並與所犯搶奪罪定其應執行之刑，
經臺灣板橋地方法院以九十六年度聲減字第七六六四號裁定減刑
並定其應執行刑，於九十六年十一月二十七日確定，有臺灣板橋
地方法院上開裁定書、臺灣板橋地方法院檢察署檢察官執行指揮
書（甲）影本附卷可稽。嗣臺灣士林地方法院檢察署復就被告所
犯上開三罪，向臺灣士林地方法院聲請減刑及定其應執行刑，原
裁定不查，於九十六年十二月十九日以九十六年度聲字第一一六
二號裁定減刑並定其應執行之刑，自有違一事不再理之原則，顯
屬違背法令。案經確定，非常上訴意旨，執以指摘，洵有理由，
應由本院將原裁定撤銷，並駁回檢察官之聲請，以資糾正。
據上論結，應依刑事訴訟法第四百四十七條第一項第一款，判決
如主文。
中    華    民    國  九十七  年    五    月    八    日
                      最高法院刑事第九庭
                          審判長法官  林  永  茂
                                法官  吳  昆  仁
                                法官  蘇  振  堂
                                法官  蕭  仰  歸
                                法官  何  菁  莪
      本件正本證明與原本無異
                                      書  記  官
中    華    民    國  九十七  年    五    月   十三   日
                                                      Ｑ


司法院資訊處製作；財團法人民間司法改革基金會備份。
